

CONTACTO

- 654406170
- ✓ davide.suzzarellu@hotmail.com
- Barcelona, 08025
- https://www.linkedin.com/in/davidesuzzarellu/
- https://github.com/DavideSuzzarellu

EDUCACIÓN

DESARROLLADOR DE SOFTWARE **FULL STACK**

4 Geeks Academy | 2023 - 2024

CURSO PYTHON: DE ZERO A PROGRAMADOR TODOTERRENO Udemy | 2023

CURSO EXCEL ONLINE: DE BÁSICO A **PROFESIONAL**

Udemy | 2023

CURSO INTRODUCCIÓN BIG DATA Barcelona Activa | 2023

SKILLS

Lenguajes Programacion:

















Frameworks:











Otros:

Flask-Mail Swiper Itsdangerous SQLAlquemy Cloudinary JWT Stripe (checkout, webhook)

IDIOMAS



DAVIDE SUZZARELLU

FULLSTACK DEVELOPER

SOBRE MI

Desarrollador Full Stack con más de 8 años de experiencia en atención al cliente. Actualmente, me encuentro trabajando en mis proyectos que utilizan tecnologías como HTML, CSS, React, Bootstrap, TailwindCSS, Typescript, Astro, Python, Flask y SQLAlchemy. Me defino como un profesional versátil, comprometido con mi trabajo y orientado a resultados

PROYECTOS

Housy Space web page

Página web de presentación para una inmobiliaria utilizando React y Tailwind CSS, combinando HTML y CSS enfocada en destacar propiedades y servicios de la empresa.

- · React: Para crear una interfaz de usuario dinámica y reactiva.
- · React Router: Para manejar el enrutamiento de la aplicación y facilitar la navegación.
- Tailwind CSS: Para diseñar una interfaz moderna y estilizada con clases de utilidad.
- HTML: Para estructurar el contenido de la página web.
- · CSS: Para aplicar estilos personalizados y complementar Tailwind CSS.

Fitness Date

Plataforma web para entrenadores y usuarios que permite reservar y pagar clases de entrenamiento directamente en la plataforma.

- Conexión a la API de Google Maps para la ubicación de las clases.
- Uso de Flask-Mail para enviar confirmación de registro y uso de ItsDangerous para confirmarla
- Envío de imágenes con Cloudinary
- Autenticación con JSON Web Token (JWT)
- Pagos con Stripe
- · Uso de las siguientes tecnologías: HTML, CSS, JavaScript, React, React-Bootstrap, Flask, SQLAlchemy y Python.

EXPERIENCIA LABORAL

Manager

Restaurante Pappa&Citti

2021 - 2024

- · Servicio de atención al cliente
- Resolución de problemas,
- · Gestión y organizacion de la sala, incluido pedidos semanales
- Gestión diaria de caja, incluyendo la apertura, cierre y cuadre.
- Asesoramiento cliente
- Trabajo bajo presión

Manager

Restaurante Lata Bern@

- Resolución de problemas,

· Servicio de atención al cliente

- · Gestión y organizacion de la sala, incluido pedidos semanales
- Gestión diaria de caja, incluyendo la apertura, cierre y cuadre.
- Asesoramiento cliente
- Trabajo bajo presión
- Coordinación equipo de trabajo

2018 - 2021